【裁判字號】    94,訴,839
【裁判日期】    950227
【裁判案由】    菸酒稅法
【裁判全文】
高雄高等行政法院判決
                                九十四年度訴字第八三九號
                          民國.
原      告  甲○○
訴訟代理人  蘇建榮  律師
被      告  財政部臺灣省南區國稅局
代  表  人  乙○○局長
訴訟代理人  戊○○
上列當事人間因菸酒稅法事件，原告不服財政部中華民國九十四
年八月八日台財訴字第０九四００三一０八六０號訴願決定，提
起行政訴訟。本院判決如下：
    主  文
原告之訴駁回。
訴訟費用由原告負擔。
    事  實
甲、事實概要：
緣原告於民國（下同）九十一年一月十日銷售前台灣省菸酒公賣
局產製之舊裝（寶特瓶包裝）米酒五八０箱（每箱二十四瓶），
計一三、九二０瓶，未依菸酒稅法施行前之專賣價格出售，違反
菸酒稅法第二十一條規定，案經內政部警政署刑事警察局（下稱
刑事警察局）查獲，通報被告審理違章成立，按查明認定瓶數處
每瓶新台幣（下同）二、０００元之罰鍰合計二七、八四０、０
００元，原告不服，申經復查，未獲變更，提起訴願，亦遭駁回
，遂提起本件行政訴訟。
乙、兩造之聲明:
一、原告聲明求為判決:
(一)訴願決定、復查決定及原處分均撤銷。
(二)訴訟費用由被告負擔。
二、被告聲明求為判決:
(一)原告之訴駁回。
(二)訴訟費用由原告負擔。
丙、兩造主張之理由:
一、原告起訴意旨略謂：
（一）本件係被告以原告涉嫌於九十一年一月十日銷售前台灣省
      菸酒公賣局產製之舊裝米酒五八０箱，計一三、九二０瓶
      ，處以罰鍰二七、八四０、０００元，經查，原告並無被
      告所指未依菸酒稅法施行前專賣價格出售米酒之行為，被
      告所依之證據應有違誤不足採信。
（二）被告處分依據僅有丁○○之片面證詞，而丁○○於本件係
      屬涉嫌出售米酒之人，被告之舉證方式不當；且本件亦經
      證人丙○○到庭證稱，系爭米酒確實係向丁○○所購買。
二、被告答辯意旨略謂：
（一）按「本法施行前專賣之米酒，應依原專賣價格出售。超過
      原專賣價格出售者，處每瓶新臺幣二千元之罰鍰。」及「
      本法施行日期，由行政院定之。」為菸酒稅法第二十一條
      及第二十三條第一項所明定。次按「當事人主張事實須負
      舉證責任倘其所提出之證據不足為主張事實之證明自不能
      認其主張之事實為真實。」最高行政法院三十六年判字第
      十六號著有判例。復按「『菸酒稅法』業奉行政院九十年
      十一月二十九日台九十財字第０六九六七一號令公布該法
      之施行日期自九十一年一月一日起施行。」為財政部九十
      年十二月三日台財庫第０九０００六八四九二號函所釋示
      。
（二）查原告於九十一年一月十日以每箱 (二十四瓶)一、二五
      ０元，出售前台灣省菸酒公賣局 (現為台灣省菸酒股份有
      限公司)產製之舊裝米酒給業者丁○○，再由其轉賣給民
      弘加油站股份有限公司 (下稱民弘加油站)，銷售數量為
      五八０箱，獲取不法利潤七二五、０００元；又丙○○(
      民弘加油站站長)九十一年八月五日於刑事警察局證稱向
      丁○○買進寶特瓶包裝米酒五八０箱，以每箱一、二五０
      元成交，全部價格七二五、０００元 (一、二五０元×五
      八０)，貨到點收無誤後，即以現金交給司機帶走。另丁
      ○○九十一年八月二十七日在刑事警察局亦供稱買進米酒
      係向原告調貨 (買進價格及數量皆與丙○○所稱相符)，
      由原告以貨車送達至民弘加油站，貨到點收無誤後，該站
      將現金交給司機拿走交給原告，原告再將佣金一一、八０
      ０元匯入丁○○在中國商銀帳戶，有刑事警察局九十一年
      十月七日刑偵七 (三)第０九一０二七七三三五號函附偵
      詢筆錄、民弘加油站之現金分類帳及丁○○中國商銀客戶
      歷史檔交易明細查詢表附案可稽。原告九十一年九月三日
      及同年十一月十五日於刑事警察局及被告之偵訊筆錄及談
      話紀錄，對被查獲出售舊裝米酒五八０箱給丁○○乙節稱
      不知道及否認，並未提供具體事證以實其說，難認其主張
      為真實；原告既經查獲以超過原專賣價格販賣菸酒稅法施
      行前專賣之米酒合計一三、九二０瓶，違章事證足堪認定
      ，被告依首揭菸酒稅法第二十一條規定按查明認定瓶數處
      每瓶二、０００元罰鍰計二七、八四０、０００元，並無
      違誤，其所訴洵不足採。綜上，原告本件訴訟顯無理由，
      請駁回其訴，以維稅政。
    理  由
一、按「本法施行前專賣之米酒，應依原專賣價格出售。超過原
    專賣價格出售者，處每瓶新臺幣二千元之罰鍰。」、「本法
    施行日期，由行政院定之。」菸酒稅法第二十一條及第二十
    三條第一項所明定。又「『菸酒稅法』業奉行政院九十年十
    一月二十九日台九十財字第０六九六七一號令公布該法之施
    行日期自九十一年一月一日起施行。」亦為財政部九十年十
    二月三日台財庫第０九０００六八四九二號函所釋示。另按
    「當事人主張事實須負舉證責任倘其所提出之證據不足為主
    張事實之證明自不能認其主張之事實為真實。」並經最高行
    政法院三十六年判字第十六號著有判例。
二、原告於九十一年一月十日銷售前台灣省菸酒公賣局產製之舊
    裝 (寶特瓶包裝)米酒五八０箱 (每箱二十四瓶)，計一三、
    九二０瓶，未依菸酒稅法施行前之專賣價格出售，違反菸酒
    稅法第二十一條規定，案經刑事警察局查獲，通報被告審理
    違章成立，按查明認定瓶數處每瓶二、０００元之罰鍰合計
    二七、八四０、０００元等情，此有被告九十四年五月二十
    三日南區國稅法二字第０九四００八六三一二號復查決定書
    、被告逃漏營業稅查核報告、相片一幀附於原處分卷可憑，
    應堪認定。
三、原告雖否認有未依菸酒稅法施行前專賣價格出售米酒之行為
    ，以為爭執，惟查，原告確曾於九十一年一月十日以每箱 (
    二十四瓶）一、二五０元，出售前台灣省菸酒公賣局（現為
    台灣省菸酒股份有限公司）產製之舊裝米酒給業者丁○○，
    再由其轉賣給民弘加油站，銷售數量為五八０箱，獲取不法
    利潤七二五、０００元，原告再將佣金一一、八００元匯入
    丁○○在中國商銀帳戶等情，業據證人即民弘加油站站長丙
    ○○於刑事警察局九十一年八月五日偵詢筆錄、本院九十四
    年十二月二十六日準備程序調查筆錄、丁○○九十一年八月
    二十七日於刑事警察局偵詢筆錄中陳述明確，並有刑事警察
    局九十一年十月七日刑偵七（三）第０九一０二七七三三五
    號函附民弘加油站之現金分類帳及丁○○中國商銀客戶歷史
    檔交易明細查詢表附於原處分卷可稽。另證人丙○○雖到庭
    證稱：民弘加油站係向丁○○購買系爭米酒，伊並不認識原
    告等語，惟系爭米酒係施宏明向原告調貨後，再轉賣給民弘
    加油站，業據丁○○於警訊中供述無訛，是證人丙○○上述
    證詞，並不足作為原告有利之證據，而原告雖否認上揭事實
    ，惟並未具體舉證以實其說，其上述主張自無可採。
四、綜上所述，原告前述主張，並無可採，被告原處分按查明認
    定瓶數處每瓶二、０００元之罰鍰合計二七、八四０、００
    ０元，於法尚無違誤。復查及訴願決定遞予維持，均無不合
    。原告提起本件訴訟，求為撤銷訴願決定及原處分，為無理
    由，應予駁回。
據上論結，本件原告之訴為無理由，爰依行政訴訟法第一百九十
五條第一項後段、第九十八條第三項前段，判決如主文。
中    華    民    國  九十五  年  二    月  二十七    日
                  第一庭審判長法  官  呂佳徵
                              法  官  許麗華
                              法  官  林勇奮
以上正本係照原本作成。
如不服本判決，應於判決送達後二十日內向本院提出上訴書狀，
其未表明上訴理由者，應於提起上訴後二十日內向本院提出上訴
理由書（須按對造人數附繕本）；如於本判決宣示或公告後送達
前提起上訴者，應於判決送達後二十日內補提上訴理由書（須附
繕本）。未表明上訴理由者，逕以裁定駁回。提起上訴應預繳送
達用雙掛號郵票七份（每份三十四元）。
中    華    民    國  九十五  年  二    月  二十七    日
                              書記官  黃玉幸


司法院資訊處製作；財團法人民間司法改革基金會備份。
